Minutes et répertoires du notaire Nicolas FREMYN, 12 février 1751 - 3 mars 1761 (étude XVII)
Archives nationales
- Minutes de Nicolas FREMYN, 12 février 1751 - 3 mars 1761; MC/ET/XVII/797 - MC/ET/XVII/857
  - Minutes. 1751, septembre - octobre, septembre - octobre 1751; MC/ET/XVII/800
    - Procuration, depot., 21 octobre 1751; MC/ET/XVII/800
      Nom, qualité: (M.) Hercules D', Jean Baptiste.
      Profession: capitaine de hussard.
      Nom, qualité: (M.) Miller, Jacques Thomas.
    - Rente viagere sur le roi, constitution, mai 1751., 22 octobre 1751; MC/ET/XVII/800
      Nom, qualité: (Mme ou Mlle) Le Bert, Renee Francoise.
      Nom, qualité: (M.) Baudon, Jean (bourgeois de Paris).
    - Rente viagere sur le roi, constitution, mai 1751., 22 octobre 1751; MC/ET/XVII/800
      Nom, qualité: (Mme ou Mlle) Dupont, Marguerite.
      Nom, qualité: (M.) Godefrin, Nicolas.
    - Rente viagere sur le roi, constitution, mai 1751., 22 octobre 1751; MC/ET/XVII/800
      Nom, qualité: (Mme ou Mlle) Vaultier, Anne.
    - Rente viagere sur le roi, constitution, mai 1751., 22 octobre 1751; MC/ET/XVII/800
      Nom, qualité: (M.) Menesson, Jean Baptiste.
      Profession: fripier (marchand).
    - Rente viagere sur le roi, constitution, mai 1751., 22 octobre 1751; MC/ET/XVII/800
      Nom, qualité: (M.) Chaumoret, Pierre Germain.
    - Obligation., 22 octobre 1751; MC/ET/XVII/800
      Nom, qualité: (M.) Petit, Nicolas.
      Nom, qualité: (M.) Muguet, Nicolas.
    - Transaction., 23 octobre 1751; MC/ET/XVII/800
      Nom, qualité: (M.) Barbette, Pierre Sebastien (écuyer).
      Nom, qualité: (M.) Lefaucheur, Alexandre (écuyer).
      Profession: valet de chambre horloger du roi.
    - Transport, créance., 24 octobre 1751; MC/ET/XVII/800
      Nom, qualité: (M.) Cabouret, Francois (bourgeois de pris).
      Nom, qualité: (M.) Veron, Pierre Jacques.
      Profession: amidonnier.
    - Rente, constitution., 24 octobre 1751; MC/ET/XVII/800
      Nom, qualité: (M.) Aubin de La Foret, Dominique
    - Transaction., 26 octobre 1751; MC/ET/XVII/800
      Nom, qualité: (M.) Mergerie, Georges.
      Nom, qualité: (M.) Barre, Antoine.
    - Depot de pieces., 27 octobre 1751; MC/ET/XVII/800
    - Procuration., 29 octobre 1751; MC/ET/XVII/800
      Nom, qualité: (M.) Nourry de La Folleville, Guillaume Jean.
      Nom, qualité: (M.) Dallainville, Henri Louis (écuyer).
      Profession: marechal des ogis.
    - Mariage., 29 octobre 1751; MC/ET/XVII/800
      Nom, qualité: (M.) Hadancour, Charles.
      Nom, qualité: (Mme ou Mlle) Le Couturier, Madeleine.
      Nom, qualité: (M.) Lepage, Philippe Guillaume.
      Profession: canonnier
    - Desistement, plainte., 31 octobre 1751; MC/ET/XVII/800
      Nom, qualité: (M.) Moreau, Jean.
      Nom, qualité: (M.) Rousselot, Rene Michel.
    - Mariage., 31 octobre 1751; MC/ET/XVII/800
      Nom, qualité: (M.) Droit, Jean Charles.
      Nom, qualité: (Mme ou Mlle) Aville, Claude.
    - Rente, constitution., 31 octobre 1751; MC/ET/XVII/800
      Nom, qualité: (M.) Roussel, Jean Baptiste Francis.
      Profession: mesureur contrôleur des grains (officier jure).
      Nom, qualité: (Mme ou Mlle) Jubier, Marguerite Francoise.
      Nom, qualité: (M.) Cardonne, Jacques Dominique.
  - Minutes. 1751, novembre - décembre, novembre - décembre 1751; MC/ET/XVII/801
    - Bail à ferme, terres labourables, Lieusaint, servigny (hameau)., 1er novembre 1751; MC/ET/XVII/801
      Nom, qualité: (M.) Yvon, Jean.
      Profession: chapelain.
      Domicile: Paris, eglise des Sts-Innocents.
      Nom, qualité: (M.) Guilbert, Claude.
      Domicile: Lieusaint
    - Obligation., 2 novembre 1751; MC/ET/XVII/801
      Nom, qualité: (M.) Beranger, Nicolas (bourgeois de Paris).
      Nom, qualité: (M.) Lebrun, Jean Baptiste (bourgeois de Paris).
    - Quittance., 2 novembre 1751; MC/ET/XVII/801
      Nom, qualité: (M.) Bellot, Philippe.
      Nom, qualité: (Mme ou Mlle) Durand, Anne Catherine.
    - Main-levee., 5 novembre 1751; MC/ET/XVII/801
      Nom, qualité: (Mme ou Mlle) Lenfernat de, Marie Anne.
      Nom, qualité: (M.) Montigny de, Joseph (marquis).
      Nom, qualité: (personne morale) Rethore (her).
      Relations: héritiers de l'intervenant 4.
      Nom, qualité: (M.) Rethore, Jacques Pierre.
      Profession: mesureur de grains.
    - Bail, maison, Paris, rue Saint-Louis., 5 novembre 1751; MC/ET/XVII/801
      Nom, qualité: (Mme ou Mlle) Boissel Darville de, Augustine Catherine.
      Profession: chef d'escadre des armées navales.
      Nom, qualité: (M.) Romilly, Jean.
    - Depot d'especes., 6 novembre 1751; MC/ET/XVII/801
      Nom, qualité: (M.) Hombert, Ferdinand.
      Domicile: Raucourt
    - Mariage., 7 novembre 1751; MC/ET/XVII/801
      Nom, qualité: (Mme ou Mlle) Parin, Marguerite Louise.
    - Succession, notoriete., 7 novembre 1751; MC/ET/XVII/801
      Nom, qualité: (M.) Fery, Jea.
    - Mariage., 7 novembre 1751; MC/ET/XVII/801
      Nom, qualité: (M.) Guernon, Louis.
      Nom, qualité: (Mme ou Mlle) Le Coeur, Anne Marguerite.
    - Obligation., 7 novembre 1751; MC/ET/XVII/801
      Nom, qualité: (M.) Gabet, Robert Philippe.
      Profession: potier e terre carreleur (maître).
    - Quittance., 7 novembre 1751; MC/ET/XVII/801
      Nom, qualité: (M.) Lanoue, Jean.
      Nom, qualité: (Mme ou Mlle) Blanquet, Marie Louise.
    - Rente viagere sur le roi, constitution, mai 1751., 8 novembre 1751; MC/ET/XVII/801
      Nom, qualité: (M.) Grassart, Thomas.
      Profession: petre.
    - Rente viagere sur le roi, constitution, mai 1751., 8 novembre 1751; MC/ET/XVII/801
      Nom, qualité: (Mme ou Mlle) Bouillerot, Ambroise.
      Nom, qualité: (M.) Fontaine, Joseph.
      Profession: marchand de vin en gros
    - Rente viagere sur le roi, constitution, mai 1751., 8 novembre 1751; MC/ET/XVII/801
      Nom, qualité: (M.) Jeaurat, Etienne.
      Profession: professeur à l'academie de peinture.
    - Rente viagere sur le roi, constitution, mai 1751., 8 novembre 1751; MC/ET/XVII/801
      Nom, qualité: (Mme ou Mlle) Renier, Barbe Francoise.
    - Rente viagere sur le roi, constitution, mai 1751., 8 novembre 1751; MC/ET/XVII/801
      Nom, qualité: (M.) Allardin, Francois Antoine.
      Domicile: Etang-la-Ville (l')
    - Rente viagere sur le roi, constitution, mai 1751., 8 novembre 1751; MC/ET/XVII/801
    - Rente viagere sur le roi, constitution, mai 1751., 8 novembre 1751; MC/ET/XVII/801
    - Obligation., 8 novembre 1751; MC/ET/XVII/801
      Nom, qualité: (Mme ou Mlle) Gendrin, Louise Helene.
      Nom, qualité: (M.) Bruandet, Jacques.
      Profession: limonadier (marchand).
      Nom, qualité: (M.) Peltier, Pierre.
    - Inventaire après décès de Jacques Bruandet., 8 novembre 1751; MC/ET/XVII/801
      inventaire après décès; Bruandet, Jacques
    - Cautionnement, bail judiciaire seigneurie, Ars., 9 novembre 1751; MC/ET/XVII/801
      Nom, qualité: (Mme ou Mlle) Riquier, Marie Elisabeth.
      Domicile: Amiens.
      Nom, qualité: (M.) Hesse de Saint-Delie, Pierre.
      État civil: prisonnier.
      Profession: contrôleur de la marque des cuivres.
    - Vente, meubles., 9 novembre 1751; MC/ET/XVII/801
      Nom, qualité: (Mme ou Mlle) Lamblay, Janne.
      Nom, qualité: (M.) Vincent, Philippe.
      Profession: tisserand.
      Nom, qualité: (M.) Kamper, Pierre.
      État civil: suisse.
      Profession: ouvrier de la manufacture des glaces.
    - Quittance., 9 novembre 1751; MC/ET/XVII/801
      Nom, qualité: (M.) Heurtault, Nicolas.
      Profession: potier de terre carreleur (maître).
    - Inventaire après décès de Guillaume Pierre Nourry de la Folleville., 10 novembre 1751; MC/ET/XVII/801
      Nom, qualité: (M.) Nourry de la Folleville, Guillaume Pierre.
      inventaire après décès; Nourry de la Folleville, Guillaume Pierre
    - Quittance., 12 novembre 1751; MC/ET/XVII/801
      Nom, qualité: (M.) Bourgeois, Louis Simon.
      Nom, qualité: (M.) Bourgeois, Louis.
    - Mariage., 12 novembre 1751; MC/ET/XVII/801
      Nom, qualité: (M.) Prioux, Rene.
      Profession: peintre en batimet.
      Nom, qualité: (Mme ou Mlle) Bourgeois, Jeanne.
    - Cautionnement, bail judiciaire srie, Blacy., 12 novembre 1751; MC/ET/XVII/801
      Nom, qualité: (M.) Bazin, Antoine Louis (bourgeois de Paris).
      Profession: régisseur des saises reelles.
    - Declaration., 12 novembre 1751; MC/ET/XVII/801
      Nom, qualité: (Mme ou Mlle) Regnault, Anne.
      Nom, qualité: (M.) Le Bel, Jean.
      Profession: employe dans les affaires du roi
    - Inventaire après décès de Marie Philippe Recaille, veuve en premières noces d'Etienne Lepage, épouse en secondes noces de Gabriel Maratier., 13 novembre 1751; MC/ET/XVII/801
      Nom, qualité: (Mme ou Mlle) Recaille, Marie Philippe.
      Relations: veuve de l'intervenant 3, épouse de l'intervenant 2.
      Nom, qualité: (M.) Maratier, Gabriel.
      Nom, qualité: (M.) Lepage, Etienne.
      Profession: officier de la duchesse de Berry
      inventaire après décès; Recaille, Marie Philippe; Lepage, Etienne; Maratier, Gabriel
    - Cautionnement, bail judiciaire srie, Fontenailles., 13 novembre 1751; MC/ET/XVII/801
      Nom, qualité: (M.) Vimeux, Claude (bourgeois de Paris).
      Nom, qualité: (M.) Caillard, Guillaume Cesar.
      Profession: marchand de draps et soies.
      Domicile: Thouars.
    - Bail, meubles., 13 novembre 1751; MC/ET/XVII/801
      Nom, qualité: (M.) Bizard, Andre.
      Nom, qualité: (M.) Payresaube, Arnaud David (bourgeois de Paris).
    - Convention., 13 novembre 1751; MC/ET/XVII/801
      Nom, qualité: (M.) Bruandet, Lazare.
      Relations: père de l'intervenant 3, beau-père de l'intervenant 2.
    - Bail, maison, Paris, rue Mouffetard., 14 novembre 1751; MC/ET/XVII/801
      Nom, qualité: (M.) Folibet, Jacques (bourgeois de Paris).
      Domicile: Pari.
      Nom, qualité: (M.) Lenfant, Antoine.
      Domicile: Paris, manufacture des Gobelins
    - Mariage., 15 novembre 1751; MC/ET/XVII/801
      Nom, qualité: (M.) Beaune, Denis.
      Nom, qualité: (Mme ou Mlle) Camus, Jeanne Francoise.
    - Notoriete, nom., 15 novembre 1751; MC/ET/XVII/801
      Nom, qualité: (M.) Gauchat, Pierre Antoine Anne.
    - Inventaire après décès d'Agathe Chaumont, épouse de Jean Nicolas Gombault., 15 novembre 1751; MC/ET/XVII/801
      Nom, qualité: (Mme ou Mlle) Chaumont, Agathe.
      Nom, qualité: (M.) Gombault, Jean Nicolas.
      Profession: mercier (marchand).
      inventaire après décès; Chaumont, Agathe; Gombault, Jean Nicolas
    - Notoriete, décès accidentel., 16 novembre 1751; MC/ET/XVII/801
      Nom, qualité: (M.) Flamand, Marin.
    - Vente, jardin, Hermies (Pas-de-Calais)., 19 novembre 1751; MC/ET/XVII/801
      Nom, qualité: (M.) Machou, Adrien (burgeois de Paris).
      Nom, qualité: (M.) Richard, Andre.
      Profession: fermier.
      Domicile: Hermies (Pas-de-Calais)
    - Bail, moulin à tan, Saint-Forget (Yvelines)., 20 novembre 1751; MC/ET/XVII/801
      Nom, qualité: (M.) Auffroy, Jean.
      Nom, qualité: (M.) Auffroy, Antoine.
      Nom, qualité: (M.) Delaisemant, Claude.
      Profession: tanneur.
    - Marche de fournitures, marc d'orge (dreche)., 21 novembre 1751; MC/ET/XVII/801
      Nom, qualité: (M.) Francois, Pierre.
      Profession: brasseur (marchand).
      Nom, qualité: (M.) Bonniere, Michel.
      Profession: nourisseur de bestiax.
    - Rente sur le roi, constitution., 21 novembre 1751; MC/ET/XVII/801
      Nom, qualité: (M.) Vilain, Jean Francois Marie.
    - Procuration, depot., 21 novembre 1751; MC/ET/XVII/801
      Nom, qualité: (M.) Derigoin, Antoine.
      Profession: directeur du vingtieme.
      Domicile: Besancon.
      Nom, qualité: (M.) Cadicq, Pierre Albert (bourgeois de Paris).
    - Procuration., 22 novembre 1751; MC/ET/XVII/801
      Nom, qualité: (Mme ou Mlle) Desprez, Marie Marguerite.
      Nom, qualité: (M.) Allonneau, Charles.
    - Rente viagere sur le roi, constitution, mai 1751., 23 novembre 1751; MC/ET/XVII/801
      Nom, qualité: (Mme ou Mlle) Delafond, Anne.
      Nom, qualité: (M.) Caillet, Charles.
      Profession: boursier (marchand).
    - Rente viagere sur le roi, constitution, mai 1751., 23 novembre 1751; MC/ET/XVII/801
      Nom, qualité: (Mme ou Mlle) Teton, Suzanne.
    - Depot de pieces., 23 novembre 1751; MC/ET/XVII/801
    - Rente viagere sur le roi, constitution, mai 1751., 23 novembre 1751; MC/ET/XVII/801
      Nom, qualité: (M.) Charpentier, Nicolas.
    - Rente viagere sur le roi, constitution, mai 1751., 23 novembre 1751; MC/ET/XVII/801
      Nom, qualité: (Mme ou Mlle) Fauvette, Jeanne.
      Domicile: Etampes.
      Nom, qualité: (M.) Gonse, Jacques.
    - Rente viagere sur le roi, constitution, mai 1751., 23 novembre 1751; MC/ET/XVII/801
      Nom, qualité: (Mme ou Mlle) Azimbergt, Marie Madeeine.
    - Rente viagere sur le roi, constitution, mai 1751., 23 novembre 1751; MC/ET/XVII/801
      Nom, qualité: (Mme ou Mlle) Hardy, Marie Nicole.
    - Rente viagere sur le roi, constitution, mai 1751., 23 novembre 1751; MC/ET/XVII/801
      Nom, qualité: (Mme ou Mlle) Jeumont, Marie Barbe.
      Nom, qualité: (M.) Boissel d' Arville, Augustin Jerome (chevalier).
      Profession: brgadier des armées
    - Rente viagere sur le roi, constitution, mai 1751., 23 novembre 1751; MC/ET/XVII/801
      Nom, qualité: (M.) Le Boucher de Richemont, Jacques Nicolas
    - Rente viagere sur le roi, constitution, mai 1751., 23 novembre 1751; MC/ET/XVII/801
      Profession: grefier au Parlement.
    - Inventaire après décès de Sébastien Parain., 24 novembre 1751; MC/ET/XVII/801
      Nom, qualité: (M.) Parain, Sébastien.
      Nom, qualité: (Mme ou Mlle) Brennart, Marie.
      inventaire après décès; Parain, Sébastien
    - Cautionnement, bail judiciaire srie, Chamborand (Creuse)., 24 novembre 1751; MC/ET/XVII/801
      Nom, qualité: (M.) Laloue de, Pierre.
      Domicile: Soufranssou (poitou), chateau.
      Nom, qualité: (M.) Bonneau, Pierre.
      Profession: tailleur d'abits (maître).
      Domicile: Benevent-l'Abbaye (Creuse).
      Profession: régisseur des saisies relles.
    - Quittance., 27 novembre 1751; MC/ET/XVII/801
      Nom, qualité: (M.) Rahault, Jean Francois (bourgeois de Paris).
    - Rente, quittance de rachat., 27 novembre 1751; MC/ET/XVII/801
      Nom, qualité: (M.) Surmay, Charles Francois.
    - Testament., 28 novembre 1751; MC/ET/XVII/801
      Nom, qualité: (M.) Machon, Adrien.
      Profession: apothicaire (marchand).
    - Vente, maison, Arpajon ou Chastres., 29 novembre 1751; MC/ET/XVII/801
      Nom, qualité: (M.) Moriame, Antoine Jean.
      Nom, qualité: (M.) Beschepoix, Hubert.
    - Succession, délivrance de legs., 29 novembre 1751; MC/ET/XVII/801
    - Mariage., 30 novembre 1751; MC/ET/XVII/801
      Nom, qualité: (M.) Simonet, Leonard.
      Profession: serrurier (compagnon).
      Nom, qualité: (Mme ou Mlle) Millery, Jeanne Francoise.
    - Declaration., 1er décembre 1751; MC/ET/XVII/801
      Nom, qualité: (M.) Leblanc, Etienne.
      Profession: garde du corps du pape.
      Nom, qualité: (Mme ou Mlle) Roche, Claudine.
      Nom, qualité: (M.) Hugues, Antoine.
      Profession: musicien
    - Compte, loyers, Paris, college Saint-Michel., 1er décembre 1751; MC/ET/XVII/801
      Nom: (personne morale) College Saint-Michel de Paris.
      Nom, qualité: (personne morale) Leaute (her).
      Relations: héritiers de l'intervenant 3.
      Nom, qualité: (M.) Leaute, Francois.
    - Quittance., 2 décembre 1751; MC/ET/XVII/801
      Nom, qualité: (M.) Lagarde de Chambonas de, Scipion Louis Joseph (marquis de chambonas).
      Profession: brigadier des armées.
    - Desistement., 2 décembre 1751; MC/ET/XVII/801
      Nom, qualité: (M.) Barbier, Charles Seraphin.
      Profession: huissier de la monnaie.
      Domicile: Lille.
      Nom, qualité: (M.) Parisot, Francois Joseph.
      Domicile: Lile-en-Flandre
    - Rente viagere sur le roi, constitution, mai 1751., 3 décembre 1751; MC/ET/XVII/801
      Date de révision: 2012
    - Rente viagere sur le roi, constitution, mai 1751., 3 décembre 1751; MC/ET/XVII/801
      Nom, qualité: (M.) Ybert, Michel.
      Profession: pretr.
    - Rente viagere sur le roi, constitution, mai 1751., 3 décembre 1751; MC/ET/XVII/801
      Nom, qualité: (Mme ou Mlle) Candas, Marie Madeleine.
    - Rente viagere sur le roi, constitution, mai 1751., 3 décembre 1751; MC/ET/XVII/801
      Nom, qualité: (M.) Caron, Nicolas.
      Domicile: Igny
    - Testament, depot., 3 décembre 1751; MC/ET/XVII/801
      Nom, qualité: (M.) Hugue, Pierre.
      Profession: garde des magasins d'artillerie.
      Domicile: Tournai
    - Main-levee d'opposition., 4 décembre 1751; MC/ET/XVII/801
      Nom, qualité: (personne morale) Gobillard (her).
      Nom, qualité: (M.) Gobillad, Pierre.
      Profession: guidon de robe courte
    - Declaration., 4 décembre 1751; MC/ET/XVII/801
      Nom, qualité: (Mme ou Mlle) Vaudore, Marie Therese.
    - Quittance., 4 décembre 1751; MC/ET/XVII/801
    - Procuration., 6 décembre 1751; MC/ET/XVII/801
      Nom, qualité: (M.) Eloy, Augustin.
      Nom, qualité: (M.) Debremont, Joseph.
    - Depot de pieces., 6 décembre 1751; MC/ET/XVII/801
    - Procuration, depot., 7 décembre 1751; MC/ET/XVII/801
      Nom, qualité: (Mme ou Mlle) Charreau, Marie Anne.
      Nom, qualité: (M.) Chevalier, Jacques Dit Le Jeune.
      Profession: procureur au presidial.
    - Quittance., 7 décembre 1751; MC/ET/XVII/801
    - Obligation., 8 décembre 1751; MC/ET/XVII/801
      Nom, qualité: (M.) Dupuis, Pierre (bourgeois de Paris).
      Nom, qualité: (M.) Lefebvre, Louis (bourgeois de Paris)
    - Rente fonciere, quittance de rachat., 9 décembre 1751; MC/ET/XVII/801
      Nom, qualité: (M.) Boulet, Francois.
      Nom, qualité: (M.) Bouju, Guillaume.
      Domicile: Franconville-la-Garenne
    - Notoriete, décès., 10 décembre 1751; MC/ET/XVII/801
      Nom, qualité: (M.) Chirat, Jean.
    - Procuration, depot., 10 décembre 1751; MC/ET/XVII/801
      Nom, qualité: (Mme ou Mlle) Dubourguier, Marie Jeanne.
      Nom, qualité: (M.) Griffon de Saint-Severin, Nicolas.
      Profession: magistrat.
    - Procuration, depot., 11 décembre 1751; MC/ET/XVII/801
      Nom, qualité: (Mme ou Mlle) Mandron, Marie Simone.
      Nom, qualité: (Mme ou Mlle) Morel, Claude.
      Profession: sergent du guet.
      Domicile: Paris, port Saint-Victor.
      Nom, qualité: (M.) Monmort, Bernard.
      Profession: garde de jour et de nuit.
    - Succession, transport de droits., 11 décembre 1751; MC/ET/XVII/801
      Nom, qualité: (M.) Parisot, Joseph.
      Profession: marchand d chevaux.
      Domicile: Quesnoy (le)
    - Bail, maison, Paris, rue Vieille-du-Temple., 12 décembre 1751; MC/ET/XVII/801
      Nom, qualité: (M.) Brancour, Medard.
    - Inventaire après décès de Jacques Vray., 13 décembre 1751; MC/ET/XVII/801
      Nom, qualité: (M.) Vray, Jacques.
      Domicile: Paris, collège de Navarre
      inventaire après décès; Vray, Jacques
    - Quittance., 13 décembre 1751; MC/ET/XVII/801
      Nom, qualité: (M.) Destrus de Goussancourt, Charles Francois (écuyer).
      Domicile: Morchain (Somme).
    - Inventaire après décès d'Adrien Machon., 13 décembre 1751; MC/ET/XVII/801
      inventaire après décès
    - Notoriete, décès., 16 décembre 1751; MC/ET/XVII/801
      Nom, qualité: (M.) Titaut, Jean.
      Profession: capitaine des postes.
    - Testament., 16 décembre 1751; MC/ET/XVII/801
      Nom, qualité: (Mme ou Mlle) Gogois, Marie.
      Nom, qualité: (M.) Flaquier, Denis.
    - Bail, boutique, Vitry., 16 décembre 1751; MC/ET/XVII/801
      Nom, qualité: (M.) Boncorps, Pierre.
      Nom, qualité: (M.) Pauseron, Pierre.
      Profession: marchand d'arbres.
    - Quittance., 17 décembre 1751; MC/ET/XVII/801
      Nom, qualité: (M.) Lenormand de Victot, Francois Caude.
      Domicile: Victot-en-Auge (Calvados).
    - Marche de fournitures, marc d'orge (dreches), Paris., 17 décembre 1751; MC/ET/XVII/801
      Nom, qualité: (M.) Aclocque, Jean Andre.
      Nom, qualité: (M.) Breuilly, Jean.
    - Cautionnement, bail judiciaire de seigneurie, Pommiers (Charente-Maritime)., 18 décembre 1751; MC/ET/XVII/801
      Nom, qualité: (Mme ou Mlle) Thevenin de Coursan, Jeanne Louise.
      Nom, qualité: (M.) La Faurie de Villandrault de, Jean Zachare.
      Profession: president à la cour des aides.
      Nom, qualité: (M.) Laurendeau, Francois (bourgeois de Paris).
    - Cautionnement, bail judiciaire fief, Themericourt., 18 décembre 1751; MC/ET/XVII/801
      Nom, qualité: (M.) Pelerin, Nicolas.
      Profession: payeur des gages de la chambre des comptes.
      Nom, qualité: (M.) Vieil, Martin (bourgeois de Paris).
      Profession: regiseur des saisies reelles.
    - Bail à ferme, terre, Reuilly, faubourg Saint-Antoine., 19 décembre 1751; MC/ET/XVII/801
      Nom, qualité: (M.) Gonfray, Jacques.
      Profession: officier chez le roi.
      Nom, qualité: (M.) Adenis, Jean Baptiste.
    - Mariage., 19 décembre 1751; MC/ET/XVII/801
      Nom, qualité: (M.) Tresse, Pierre Claude.
      Nom, qualité: (Mme ou Mlle) Lebis, Angelique.
    - Main-levee d'opposition., 20 décembre 1751; MC/ET/XVII/801
      Nom, qualité: (Mme ou Mlle) Dejacques, Marie Anne.
      Nom, qualité: (M.) Hargenvilliers, Etienne.
      Nom, qualité: (M.) Monnerat, Claude (écuyer).
      Profession: secrétaire des finances
    - Quittance., 21 décembre 1751; MC/ET/XVII/801
      Nom, qualité: (Mme ou Mlle) Boissieux de Fretat de, Agnes.
    - Cautionnement, bail judiciaire maison, Boulogne (Hauts-de-Seine)., 22 décembre 1751; MC/ET/XVII/801
      Nom, qualité: (M.) Deschiens de Resson, Jean Baptiste Louis.
      Profession: lieutenant de la province du maine.
      Nom, qualité: (M.) Sagnon, Jean Louis (bourgeois de Paris).
    - Apprentissage, métier couturiere, Paris., 22 décembre 1751; MC/ET/XVII/801
      Nom, qualité: (Mme ou Mlle) Bance, Opportune.
      Nom, qualité: (Mme ou Mlle) Cochinard, Michelle Claude.
      Nom, qualité: (M.) Jubeaux, Louis.
      Profession: sellier (maître).
    - Apprentissage, contre-lettre, métier couturiere, Paris., 22 décembre 1751; MC/ET/XVII/801
      Relations: veuve de l'intervenant 2, intervenant pour l'intervenant 03.
      Nom, qualité: (Mme ou Mlle) Ledoux, Genevieve.
      Nom, qualité: (M.) Maillol, Francois.
      Profession: employe dans les fermes du roi
    - Rente viagere sur le roi, constitution, mai 1751., 23 décembre 1751; MC/ET/XVII/801
      Nom, qualité: (M.) Doublat, Louis (bourgeois de Paris)
    - Rente viagere sur le roi, constitution, mai 1751., 23 décembre 1751; MC/ET/XVII/801
      Nom, qualité: (Mme ou Mlle) Aubert, Catherine Claude.
    - Rente viagere sur le roi, constitution, mai 1751., 23 décembre 1751; MC/ET/XVII/801
      Nom, qualité: (M.) Chabrun, Julien.
    - Rente viagere sur le roi, constitution, mai 1751., 23 décembre 1751; MC/ET/XVII/801
      Nom, qualité: (M.) Poussot, Jean.
    - Rente viagere sur le roi, constitution, mai 1751., 23 décembre 1751; MC/ET/XVII/801
    - Rente viagere sur le roi, constitution, mai 1751., 23 décembre 1751; MC/ET/XVII/801
      Nom, qualité: (Mme ou Mlle) Ignard, Marguerite Francoise.
    - Quittance., 23 décembre 1751; MC/ET/XVII/801
      Nom, qualité: (Mme ou Mlle) Cousin, Marie.
      Nom, qualité: (M.) Mollart Duplessis, Francois.
    - Quittance., 23 décembre 1751; MC/ET/XVII/801
      Nom, qualité: (M.) Dolle, Augustin.
    - Bail, marais, Paris, barriere de Loursinne., 26 décembre 1751; MC/ET/XVII/801
      Nom, qualité: (M.) Liguier, Francois.
    - Succession, consentement., 28 décembre 1751; MC/ET/XVII/801
      Nom, qualité: (Mme ou Mlle) Paulet, Anne.
      Nom, qualité: (M.) Beaufrere, Pierre.
    - Testament., 28 décembre 1751; MC/ET/XVII/801
      Nom, qualité: (Mme ou Mlle) Mane, Marie Therese.
      État civil: maiee.
      Nom, qualité: (M.) Foncrez, Jean Baptiste.
      Profession: farinier (marchand).
    - Quittance., 29 décembre 1751; MC/ET/XVII/801
      Nom, qualité: (M.) Chevalier, Noel.